【裁判字號】    99,交聲,2779
【裁判日期】    991028
【裁判案由】    聲明異議
【裁判全文】
臺灣高雄地方法院交通事件裁定        99年度交聲字第2779號
原處分機關  交通部公路總局高雄區監理所
異  議  人
即受處分人  甲○○
上列異議人因違反道路交通管理處罰條例案件，對於交通部公路
總局高雄區監理所99年10月7 日所為高監自裁字第裁80-G0H2292
37號裁決書之處分，聲明異議，本院裁定如下：
    主  文
異議駁回。
    理  由
一、原處分意旨略以：異議人即受處分人甲○○於民國（下同）
    99年8 月9 日16時將其所有車號3706-MF 自用小客車，違規
    併排停放於臺中市○○路、逢甲路口，為臺中市警察局第六
    分局員警以中市警交字第G0H229237 號通知單舉發，原處分
    機關乃依道路交通管理處罰條例第56條第1 項第6 款規定，
    裁罰異議人新臺幣( 下同)1,200 元。
二、聲明異議意旨略以：異議人車子於上開時、地並無併排停車
    之事實，照片亦無明顯與機車併排，且該地機車出入頻繁，
    停車時並無機車停放，爰聲明異議，請求撤銷原處分。
三、本院得心證理由
  (一) 按汽車駕駛人，併排停車者，處600 元以上1,200 元以下
     罰鍰，道路交通管理處罰條例第56條第1 項第6 款定有明
     文。所謂「停車」乃指車輛停放於道路兩側或停車場所，
     而不立即行駛者，道路交通管理處罰條例第3 條第10款亦
     定有明文。再依違反道路交通管理事件統一裁罰標準表所
     示，併排停車，違規車種類為汽車者，處1,200元。
  (二)本件異議人於上揭時間停放車牌號碼3706-MF 號自用小客
    車（下稱系爭車輛）於臺中市○○路、逢甲路口之情，業經
    臺中市政府警察局第六分局分局警員巡經該路段而拍照逕行
    舉發，有該分局99年9 月21日中分六警交字第0990031805號
    函、舉發違反道路交通管理事件通知單1 紙及違規採證照片
    1 幀、本案交通部公路總局高雄區○○○○○道路交通管理
    事件裁決書1 紙在卷可稽( 見本院卷第5 、8 、10頁) 。
    異議人就此既不否認，惟其所辯稱其停車當時，其右側並無
    機車停放，照片中之機車是後來始停放等語，(1)依道路交通
    管理處罰條例有關停車規範之目的，主要即在於禁止行為人
    為貪一己之便不遵守交通法規占用車道所剝奪用路人順暢通
    行權以致影響交通秩序；(2)觀以前揭舉發照片可知，系爭車
    輛右側停放有數輛機車，依該機車停放之數量、角度及與系
    爭車輛之間距等情狀，實難認該數輛機車均係事後強行插入
    系爭車輛右側，足見受處分人停放系爭車輛時，係與該機車
    併排停放；(3)況且，系爭車輛停放位置右側劃有機車停車格
    ，其左側車輪則已占用車道線，顯見系爭車輛所停放位置係
    在劃有機車停車格之靠車道側；(4)準此，系爭車輛停放位置
    確係併排停車，異議人所辯，係卸責之詞，不足採信。
  (三)從而，原處分機關所為處分，核無違誤。本件異議為無理由
    ，應予駁回，爰依道路交通案件處理辦法第19條，裁定如主
    文所示。
中    華    民    國    99    年    10    月    28    日
                      交通法庭  法  官  楊智守
以上正本證明與原本無異。
如不服本裁定應於送達後5日內向本院提出抗告狀。
中    華    民    國    99    年    10    月    28    日
                                書記官  蔡毓琦

司法院資訊處製作；財團法人民間司法改革基金會備份。
